臺灣台中地方法院民事判決　　　　　　　　94年度親字第37號
原　　　告　丙○○
被　　　告　乙○○
兼　　　右　甲○○
法定代理人
上列當事人間否認子女事件，本院於民國九十四年九月二十七日
言詞辯論終結，判決如下：
    主  文
確認被告乙○○（男、民國九十四年六月二十八日生）非被告甲
○○之婚生子女。訴訟費用由被告負擔。
    事  實
甲、原告方面：
一、聲明：求為判決如主文所示。
二、陳述：原告與被告甲○○於民國（下同）八十七年十一月二
    十二日結婚，嗣因兩造個性不合，夫妻生活不甚融洽，且於
    九十年間兩造因案入監服刑，自九十二年間原告出監後，兩
    造即分居，斯時起原告即未曾再與被告甲○○同居，雖於九
    十四年三月二十三日兩造離婚，並辦妥離婚登記在案。然於
    上開期間，原告在外結交男友即訴外人陳柏松，且於九十三
    年八月間自陳柏松受胎，並於九十四年六月二十八日產下乙
    ○○即被告之男嬰，因原告與被告甲○○於九十四年三月二
    十三日前，仍有婚姻關係，致乙○○受法律推定為被告甲○
    ○之婚生子女，惟原告與被告甲○○分居後，原告始生下被
    告乙○○，但被告乙○○實非原告自被告甲○○受胎所生，
    爰依民法第一千零六十三條之規定提起本件訴訟。
三、證據：提出戶籍謄本、出生證明書影本各一件，及中國醫藥
    學院附設醫院親子鑑定報告書為證。
乙、被告甲○○方面：對原告之主張並不否認，被告乙○○確非
    自其受胎所生。
丙、本院依職權向台中縣豐原市戶政事務所調取被告乙○○出生
    登記申報戶口資料。
    理  由
一、本件原告主張其與被告甲○○原係夫妻，惟於九十二年出監
    後，兩造即分居迄今，且在婚姻關係存續中，原告自訴外人
    陳柏松受胎生有一子即被告乙○○之事實，業據原告提出戶
    籍謄本、出生證明書及中國醫藥學院附設醫院親子鑑定報告
    書各一份為證。又被告乙○○確非原告自被告甲○○受胎所
    生乙節，徵諸原告所提出之中國醫藥學院附設醫院親子鑑定
    報告書記載：「親子關係指數 (CPI)為 00000000.61；親子
    關係概率 (PP)為 99.999996％。根據DNA標記之分析結果，
    無法排除甲○○與乙○○之親子關係」，此有該醫院94年8
    月27日之ＤＮＡ基因圖譜定序分析報告書一份在卷可憑，
    並參酌現代生物科學發達，醫學技術進步，以ＤＮＡ檢驗方
    法鑑定子女之血統來源之精確度已達百分之九十九點八以上
    ；更何況被告甲○○亦不否認兩造自九十二年間起即分居，
    綜上，此段期間內原告即未與被告甲○○有同居之事實，客
    觀上，被告乙○○顯然不可能原告自被告甲○○受胎。是衡
    之以上事證，原告主張乙○○非被告甲○○受胎所生，應堪
    採信。
三、按從子女出生日回溯第一百八十一日起至第三百零二日止，
    為受胎期間；妻之受胎，係在婚姻關係存續中者，推定其所
    生子女為婚生子女。前項推定，如夫妻之一方能證明妻非自
    夫受胎者，得提起否認之訴。但應於知悉子女出生之日起，
    一年內為之，民法第一千零六十二條第一項、第一千零六十
    三條定有明文。上開民法之規定，即屬婚生推定之規定，欲
    否認婚生推定者，僅得由夫妻之一方依民法第一千零六十三
    條第二項之規定提起否認子女之訴，在夫妻之一方提起否認
    子女之訴得有勝訴之確定判決前，無論何人皆不得為反於婚
    生推定之主張（最高法院七十五年度台上字第二０七一號判
    例參照）。經查，被告乙○○之受胎期間，既在原告與被告
    甲○○婚姻關係存續中，則依法自應推定乙○○為原告與被
    告甲○○之婚生子女，然被告乙○○既非原告自被告甲○○
    受胎所生，則原告於知悉該子女出生之日起一年內即九十四
    年八月十五日，提起本訴，有起訴狀在卷可憑，核未逾一年
    之法定期間，職是，原告提起本件否認子女之訴，依前揭法
    律規定，為有理由，應予准許。
四、據上論結，本件原告之訴為有理由，依民事訴訟法第七十八
    條、第八十五條第一項前段條判決如主文。
中　　華　　民　　國　　94　　年　　10　　月　　11　　日
                  家事法庭      法　官　楊熾光
以上正本證明與原本無異
如不服本判決，應於送達後廿日內，向本院提出上訴狀並表明上
訴理由，如於本判決宣示後送達前提起上訴者，應於判決送達後
廿日內補提上訴理由書（須附繕本）。
中　　華　　民　　國　　94　　年　　10　　月　　11　　日
                                書記官
